---
title: "Proyecto Final"
author: "Marcelo Contreras~Victor Bucheli~Laura Benítez~Mariana Benjumea~Melissa Domond"
date: "16/12/2020"
output:
  html_document:
    toc: true
    toc_depth: 3
    toc_float: true
    collapsed: true
    number_sections: false
    theme: united
    fig_width: 7
    fig_height: 6
    fig_caption: true
   
---

## Introducción

El objetivo del presente trabajo es realizar un análisis estadístico de los datos aportados en la 
base de datos *"Dataset_Compradores.csv"*.En los primeros pasos, se realizará un análisis descriptivo y gráfico de las variables. Finalmente, se realizará un análisis estadístico.


### **Importando las librerías necesarias**
Lo primero que se ha llegado a cabo es la importación de las librerías necesarias para el análisis de nuestra Base de Datos.


```{r, echo=FALSE,message=FALSE}
library("stats")#funciones estadisticas
library("dplyr")#manipulación y operaciones con data frames
library("ggplot2")#creacion de graficos avanzados
library("tidyverse")#conjunto de paquetes para manejar, transformar, y visualizar datos
library("psych")#manejo estadisticas creados por psicologos
library("knitr")
library('nortest')# nos entra el Lillie Test
library('gplots')#graficar medias

```

### **PASO 1: Importa Data a Analizar**

Importamos el archivo con la data a través del siguiente comando:


```{r}

Compradores_datos<- read.csv("Dataset_Compradores.csv", header = TRUE,dec='.')


```

### **PASO2: Revisión Contenido Data**

```{r}
kable(head(Compradores_datos))
kable(tail(Compradores_datos))
```


### **PASO 3: Tratamiento de Data**

#### **LIMPIEZA**

Podemos ver que existen columnas llamadas RowNumber y Exited que debemos eliminar de los datos:


```{r, echo=FALSE}

Compradores_datos<-select(Compradores_datos, -RowNumber,-Exited) 
kable(head(Compradores_datos))

```

Comprobamos que las columnas Nrow y Exited ya no existen en nuestra data

### **Identificación de valores ausentes con is.na:**

```{r,echo=FALSE}
sum(is.na(Compradores_datos))

```

sum(is.na(Compradores_datos)) La presencia de datos ausentes dificulta la mayoría de operaciones matemáticas y de análisis.

### **PASO 4: Análisis Exploratorio**

```{r}
describe(Compradores_datos)

```



```{r,echo=FALSE}
dim(Compradores_datos)
class(Compradores_datos)

```

dim(Compradores_datos) nos entrega las dimensiones de nuestro Data Frame Filas x Columnas
class(Compradores_datos) nos indica que es un DataFrame

### **PASO 5: Estadística descriptiva y Gráfica de las Variables**


```{r,echo=FALSE}
summary(Compradores_datos)

```

Se emplea la función *Summary* que genera un resumen del contenido, para variables númericas aportando estadísticos básicos y para variables cualitativas entrega un conteo de apariciones por posible valor.

#### **Graficando Variable: PAISES**


```{r}
paises<-ggplot(Compradores_datos)+
  geom_bar(mapping = aes(x=Geography,color=Geography,fill=Geography))+
  geom_text(stat='count', aes(x = Geography, label = ..count..), vjust = -1)+
  ylim(0, 7000)+
  ggtitle('Cantidad de Observaciones Paises')+
  theme_classic();paises

```


```{r,echo=FALSE}
table(Compradores_datos$Geography)

```

Con la Tabla y Gráfico podemos ver como se distribuyen la cantidad de datos por países.


#### **Graficando Variable: GÉNERO**

```{r,echo=FALSE}
table(Compradores_datos$Gender)# nos indica la cantidad por hombre y mujeres
genero<-as.factor(Compradores_datos$Gender)
```

```{r} 

Genero_bar<-ggplot(Compradores_datos)+
  geom_bar(mapping = aes(x=Gender,color=Gender,fill=Gender))+
  geom_text(stat='count', aes(x = Gender, label = ..count..), vjust = -1)+
  ylim(0, 7000)+
  ggtitle('Cantidad de Observaciones por Género')+
  theme_classic();Genero_bar

```

#### **Variables GENDER_PAIS**

Cantidad de  Hombres Y Mujeres por País

```{r}


Genero_Pais<-ggplot(Compradores_datos)+
  geom_bar(mapping = aes(x=Gender,color=Gender,fill=Gender))+
  geom_text(stat='count', aes(x = Gender, label = ..count..), vjust = -1)+
  ylim(0, 3500)+
  ggtitle('Cantidad de Observaciones por Género')+
  facet_grid(.~Geography);Genero_Pais


```
#### **Variables GÉNERO_SALARIO_PAÍS**

```{r}
Genero_salario<-ggplot(Compradores_datos,aes(x=Gender,y=EstimatedSalary))+
  geom_boxplot(aes(fill=Gender),outlier.shape ='x')+
  xlab('Género')+ ylab('Salario Estimado') + 
  ggtitle('Distribución de Salario por Género-País')+
  facet_grid(.~Geography)+
  theme_bw();Genero_salario

```

#### **Variables SALARIO_ESTIMADO_EDAD_PAÍS**


```{r}

salario_Edad<-ggplot(Compradores_datos,aes(x=Age,y=EstimatedSalary))+
  geom_point(mapping = aes(x=Age,y=EstimatedSalary,color=Geography,fill=Geography))+
  xlab('Edad')+ ylab('Salario Estimado') + 
  ggtitle('Distribución de Salario por País-Edad');salario_Edad
salario_Edad<-salario_Edad+
  geom_smooth(method='lm',color='black')+
  facet_grid(.~Geography);salario_Edad


```

Podemos apreciar que no existe una correlación lineal entre las variables, ya que no hay una tendencia clara en la dispersión de sus datos
Nota: Si utilizamos un nivel de confianza del 95% y obtenemos que p < .05, rechazamos la H~0~ y decimos que existe una correlación significativa (H~1~)

#### **Variables: CREDIT_SCORE_BALANCE**

```{r}

CreditScore_Balance<-ggplot(Compradores_datos,aes(x=CreditScore,y=Balance))+
  geom_point(mapping = aes(x=CreditScore,y=Balance,color=Geography,fill=Geography))+
  xlab('CrediScore')+ ylab('Balance') + 
  ggtitle('Distribución de Credit Score y Balance');CreditScore_Balance
CreditScore_Balance<-CreditScore_Balance+
  geom_smooth(method='lm',color='black')+
  facet_grid(.~Geography);CreditScore_Balance

```

No se aprecia una correlación por lo que se adeuda (Balance) y rating de crédito (CreditScore)



#### **Variable: GENERO_PAÍS_SALARIO**

```{r}

Salario_genero_normal <-ggplot(Compradores_datos)
Salario_genero_normal+geom_histogram(aes(x=EstimatedSalary,y=..density.., fill=Gender), bins = 50, color = 'black') + 
  xlab('Salario Anual Estimado')+ ylab('Density') + 
  stat_function(fun = dnorm,args = list(mean = mean(Compradores_datos$EstimatedSalary), 
                                        sd = sd(Compradores_datos$EstimatedSalary))) + 
  theme(legend.position = "bottom", legend.direction = "horizontal")+
  ggtitle('Distribucion de Salario por Género')+
  facet_grid(Geography~Gender)

```



Podemos apreciar que la Curtósis es tipo Platicúrtica


#### **Variables: TENURE_BALANCE_GENDER**

Relación de deuda vencida por Género 

```{r}

Ternure0<-Compradores_datos %>%
filter(Tenure == '0') %>%
  filter(Balance > 0)

Deudavencida <- ggplot(Ternure0, aes(x=Gender, fill=Gender))+
  geom_bar()+
  ylim(0,70)+
  geom_text(stat='count', aes(x = Gender, label = ..count..), vjust = -1)+
  facet_grid(~Geography);Deudavencida



```

Observamos que hay tendencia que las mujeres tienen mayor deuda vencida.

#### **Variable: CREDITSCORE_SEGMENTACIÓN_CLIENTE**

```{r,echo=FALSE,message=FALSE}

Compradores_datos$CalificacionCreditScore<-NA

Compradores_datos$CalificacionCreditScore[Compradores_datos$CreditScore <=550]<-'Bad'
Compradores_datos$CalificacionCreditScore[Compradores_datos$CreditScore>=551 & Compradores_datos$CreditScore<=750]<-'Good'
Compradores_datos$CalificacionCreditScore[Compradores_datos$CreditScore>=751]<-'Excellent'
any(is.na(Compradores_datos$CalificacionCreditScore))
Compradores_datos$CalificacionCreditScore<- factor(Compradores_datos$CalificacionCreditScore, levels = c('Bad','Good','Excellent'), ordered = T)
table(Compradores_datos$CalificacionCreditScore)

library(scales)
summary(Compradores_datos$CreditScore)
creditscorebygender<-ggplot(Compradores_datos)+
  geom_bar(mapping = aes(x=CalificacionCreditScore,fill=CalificacionCreditScore))+
theme(panel.background = element_rect(fill='white'),axis.line.x = element_line(colour = 'black', linetype =1, size=1), axis.line.y=element_line(colour = 'black',linetype=1, size=1))+
  ggtitle('Credit Score by Country')+
  theme(plot.title = element_text(family='',
                                  size=rel(1.5),
                                  face="bold",
                                  color="black",
                                  lineheight=1.5,
                                  hjust = 0.5))+
  xlab('Clasificación Credit Score')+
  ylab('Count')+
  theme(axis.title.x = element_text(face="bold", vjust=-0.5, colour="black", size=rel(1.5))) +
  theme(axis.title.y = element_text(face="bold", vjust=1.5, colour="black", size=rel(1.5)))+
  facet_grid(.~Geography);creditscorebygender

```

Para esta gráfica utilizamos un supuesto para segmentar a los clientes en base a su credit_score en donde: 

-CreditScore <=550 ->'Bad'
-CreditScore>=551 & CreditScore<=750 ->'Good'
-CreditScore>=751->'Excellent'

### **Paso 6: Análisis Estadístico e Interpretación de Resultados**

#### **Hipótesis inicial**:_"el salario de los consumidores es igual en los diferentes paises donde se han recogido los datos"_



 **H~0~**: la media de los salarios en Alemania,Francia y España son iguales

 **H~1~**: la media de los salarios en Alemania,Francia y España son distintas

Para realizar el análisis hemos escogido el test de ANOVA, ya que existe una variable numérica (Estimated_ Salary) y tres categóricas (Alemania,Francia y España)

```{r}

plotmeans(Compradores_datos$EstimatedSalary~Compradores_datos$Geography,
          mean.labels=T,main = 'Salario Promedio por País',ylab='Salario Estimado',xlab='País')

```

Como primera impresión podemos ver que existe una similaridad entre medias.

#### **Analizar Supuestos:** {.tabset}

##### **Normalidad**

**HISTOGRAMA Y CURVA NORMAL**
```{r,echo=FALSE,message=FALSE}

Datos<- Compradores_datos[c(4,12)]
Datos<-split (Datos, Datos$Geography)
Datos<- rbind(Datos$France,Datos$Spain,Datos$Germany)

library(plyr)
m <- ddply(Datos, "Geography", summarise, grp.mean=mean(EstimatedSalary,na.rm = TRUE));
head(m);

Estimado2<- Datos$EstimatedSalary
ggplot(data= Compradores_datos,aes(x=EstimatedSalary,fill=Geography))+geom_histogram(aes(y = ..density..),bins=15, color= 'cyan')+
  stat_function(fun = dnorm,args = list(mean = mean(Compradores_datos$EstimatedSalary), 
                                        sd = sd(Compradores_datos$EstimatedSalary)))+
  geom_vline(data=m, aes(xintercept=grp.mean, color="media"),
             linetype="dashed")+
  labs(x='Estamated Salary',y= 'Density', 
       title = "Salario Estimado por país: Distribución normal y Media")+facet_wrap(~Geography,nrow=3)



```

Podemos observar que la distribución del salario estimado entre país es mas o menos normal, nos apoyaremos de otros métodos para concluir sobre la distribución normal



```{r,echo=FALSE}

Spain<- filter(Compradores_datos,Geography=='Spain' )
Salary_Spain<-Spain$EstimatedSalary
Germany<-filter(Compradores_datos,Geography=='Germany' )
Salary_Germany<-Germany$EstimatedSalary
France<-filter(Compradores_datos,Geography=='France')
Salary_France<-France$EstimatedSalary

EstimatedSalary_1<-Compradores_datos$EstimatedSalary
normalize_Spain<-mean(EstimatedSalary_1)+(mean(Salary_Spain)-mean(EstimatedSalary_1))+((Salary_Spain)-mean(Salary_Spain))
normalize_Germany<-mean(EstimatedSalary_1)+(mean(Salary_Germany)-mean(EstimatedSalary_1))+((Salary_Germany)-mean(Salary_Germany))
normalize_France<-mean(EstimatedSalary_1)+(mean(Salary_France)-mean(EstimatedSalary_1))+((Salary_France)-mean(Salary_France))

df<-rbind(normalize_Spain,normalize_Germany,normalize_France)
normalizado<-(EstimatedSalary_1-mean(EstimatedSalary_1))/sd(EstimatedSalary_1)
df_2<-mutate(Compradores_datos,normalizado)

ggplot(df_2,aes(x=normalizado,fill= Geography))+geom_histogram(aes(y = ..density..),bins=15, color= 'cyan')+
  stat_function(fun = dnorm, args = list(mean = mean(normalizado), sd = sd(normalizado)))+facet_wrap(~Geography,nrow=3) +
  labs(x='Estamated Salary',y= 'Density')+
  geom_vline( xintercept=mean(normalizado),color = "red")

```


**QQ-TEST**



```{r}
qqnorm(Compradores_datos$EstimatedSalary, main="Q-Q plot de los salarios");
qqline(Compradores_datos$EstimatedSalary,distribution = qnorm, col = "steelblue",lwd = 4)

```

Este test nos representa la distribución que seguirá nuestra distribución si fuera normal.

Se puede observar que existen diferencias entre la curva teórica y la de nuestros datos.


**Kolmogorov-Smirnov Tests**

```{r}
ks.test(Compradores_datos$EstimatedSalary,'pnorm')

```

Según el resultado de este test, la distribución de la variable salario no es normal ya que p value<0.05

 **Lillie test**


```{r}

#install.packages('nortest')

lillie.test(Compradores_datos$EstimatedSalary)

```

De nuevo esta hipótesis nos dice que la distribución de la muestra no es normal p-value<0.05

##### **HOMOCEDASTICIDAD**

```{r}
bartlett.test(Compradores_datos$EstimatedSalary,Compradores_datos$Geography )

```

Según este test, las varianzas son iguales, el p-value > 0.05

También se puede revisar este supuesto mediante un by y observando los resultados que se obtienen

```{r}


by(Compradores_datos$EstimatedSalary,Compradores_datos$Geography,var)



```
Queda demostrado que las varianzas son prácticamente iguales. 

## {-}

## ANOVA


```{r}

anova(lm(Compradores_datos$EstimatedSalary~Compradores_datos$Geography))


```
La primera línea nos habla de la variación entre grupo, se aprueba ya que el P value es > a 0.05



```{r}
x <- aov(EstimatedSalary ~ Geography, data = Compradores_datos)
summary(x)


```
Misma comprobación para ver que las varianzas son muy similares

```{r}

pairwise.t.test(Compradores_datos$EstimatedSalary, Compradores_datos$Geography, p.adj="bonferroni")

```

Finalmente con esta función podemos observar que las medias entre las variables son casi iguales.

## **CONCLUSIÓN**

#### No se rechaza la hipótesis nula H~0~ pues la media de los salarios por país son significativamente similares.




```{r}



